<!DOCTYPE html PUBLIC "-//W3C//DTD XHTML 1.0 Transitional//EN" "http://www.w3.org/TR/xhtml1/DTD/xhtml1-transitional.dtd">
<html xmlns="http://www.w3.org/1999/xhtml">
<head>
	<meta http-equiv="Content-Type" content="text/html; charset=iso-8859-1" />
	<title>Ymmärrä suomea</title>
	<style type="text/css" media="all">@import "css/styles.css";</style>
	<script type="text/javascript" src="swfobject.js"></script>
</head>
<body class="font-medium">
	<div id="main-wrapper">
		<div id="topbar"></div>
		<div id="main-menu">
			<table cellspacing="0" cellpadding="0" border="0" class="add-links"><tr>
				<td class="item"><img class="raquo" src="i/raquo.gif" alt="" height="7" width="4" /><a href="/ymmarra/index.php?moduli=sanakirja">Sanakirja</a></td>
				<td class="item"><img class="raquo" src="i/raquo.gif" alt="" height="7" width="4" /><a href="/ymmarra/index.php?moduli=verbit">Verbiluettelo</a></td>
				<td class="item"><img class="raquo" src="i/raquo.gif" alt="" height="7" width="4" /><a href="/ymmarra/index.php?moduli=kielioppi">Kielioppi</a></td>
			</tr></table>
			<table cellspacing="0" cellpadding="0" border="0"><tr>
				<td class="item"><img class="raquo" src="i/raquo.gif" alt="" height="7" width="4" /><a href="/ymmarra/index.php">Etusivu</a></td>
				<td class="item"><img class="raquo" src="i/raquo.gif" alt="" height="7" width="4" /><a href="/ymmarra/index.php?moduli=tekstit">Lukutekstit</a></td>
			</tr></table>
		</div>
		<div id="content">
			<table cellspacing="0" cellpadding="0" border="0" id="content-wrapper"><tr>
				<td>
					<div id="left-menu">
												<div class="header-verb"><span>Verbit</span></div>
						<div class="menu">
								<div class="init"><a href="/ymmarra/index.php?moduli=verbit&kirjain=a">A</a></div>
								<div class="init"><a href="/ymmarra/index.php?moduli=verbit&kirjain=e">E</a></div>
								<div class="init"><a href="/ymmarra/index.php?moduli=verbit&kirjain=h">H</a></div>
								<div class="init"><a href="/ymmarra/index.php?moduli=verbit&kirjain=i">I</a></div>
								<div class="init"><a href="/ymmarra/index.php?moduli=verbit&kirjain=j">J</a></div>
								<div class="init"><a href="/ymmarra/index.php?moduli=verbit&kirjain=k">K</a></div>
								<div class="init"><a href="/ymmarra/index.php?moduli=verbit&kirjain=l">L</a></div>
								<div class="init"><a href="/ymmarra/index.php?moduli=verbit&kirjain=m">M</a></div>
								<div class="init"><a href="/ymmarra/index.php?moduli=verbit&kirjain=n">N</a></div>
								<div class="init"><a href="/ymmarra/index.php?moduli=verbit&kirjain=o">O</a></div>
								<div class="init"><a href="/ymmarra/index.php?moduli=verbit&kirjain=p">P</a></div>
								<div class="init"><a href="/ymmarra/index.php?moduli=verbit&kirjain=r">R</a></div>
								<div class="init"><a href="/ymmarra/index.php?moduli=verbit&kirjain=s">S</a></div>
								<div class="init"><a href="/ymmarra/index.php?moduli=verbit&kirjain=t">T</a></div>
								<div class="init"><a href="/ymmarra/index.php?moduli=verbit&kirjain=u">U</a></div>
								<div class="init"><a href="/ymmarra/index.php?moduli=verbit&kirjain=v">V</a></div>
								<div class="init"><a href="/ymmarra/index.php?moduli=verbit&kirjain=y">Y</a></div>
								<div class="init"><a href="/ymmarra/index.php?moduli=verbit&kirjain=Ä">Ä</a></div>
						</div>					</div>
				</td>
				<td>
					<div id="main-content">
						<div id="path">
							<a href=".">Etusivu</a> &gt; <a href="/ymmarra/index.php?moduli=verbit&kirjain=K">K</a>						</div>
													<h1>KÄSKEÄ</h1>
						<table cellspacing="0" cellpadding="0" border="0">
							<tr>
								<td colspan="2" style="padding-bottom:10px;"><strong>Aktiivin indikatiivi</strong></td>
							</tr>
							<tr>
								<td><pre>PREESENS                   
minä     käsken            
sinä     käsket            
hän      käskee            
me       käskemme          
te       käskette          
he       käskevät          

PASSIIVI
         käsketään         

IMPERFEKTI                 
         käskin            
         käskit            
         käski             
         käskimme          
         käskitte          
         käskivät          

PASSIIVI
         käskettiin        

PERFEKTI
olen     käskenyt          
olet     käskenyt          
on       käskenyt          
olemme   käskeneet         
olette   käskeneet         
ovat     käskeneet         

PASSIIVI
on       käsketty          

PLUSKVAMPERFEKTI
olin     käskenyt          
olit     käskenyt          
oli      käskenyt          
olimme   käskeneet         
olitte   käskeneet         
olivat   käskeneet         

PASSIIVI
oli      käsketty          
</pre></td>
								<td>&nbsp;&nbsp;&nbsp;</td>
								<td><pre>  KIELTOMUOTO
  en        käske
  et        käske
  ei        käske
  emme      käske
  ette      käske
  eivät     käske


  ei        käsketä

   
  en        käskenyt
  et        käskenyt
  ei        käskenyt
  emme      käskeneet
  ette      käskeneet
  eivät     käskeneet


  ei        käsketty


  en    ole käskenyt
  et    ole käskenyt
  ei    ole käskenyt
  emme  ole käskeneet
  ette  ole käskeneet
  eivät ole käskeneet


  ei    ole käsketty


  en    ollut  käskenyt
  et    ollut  käskenyt
  ei    ollut  käskenyt
  emme  olleet käskeneet
  ette  olleet käskeneet
  eivät olleet käskeneet


  ei    ollut  käsketty
</pre></td>
							</tr>
						</table>
						<table cellspacing="0" cellpadding="0" border="0">
							<tr>
								<td colspan="2" style="padding-bottom:10px;"><strong>Aktiivin konditionaali</strong></td>
							</tr>
							<tr>
								<td><pre>PREESENS
minä     käskisin          
sinä     käskisit          
hän      käskisi           
me       käskisimme        
te       käskisitte        
he       käskisivät        

PASSIIVI
         käskettäisiin     

PERFEKTI
olisin   käskenyt          
olisit   käskenyt          
olisi    käskenyt          
olisimme käskeneet         
olisitte käskeneet         
olisivat käskeneet         

PASSIIVI
olisi    käsketty          
</pre></td>
								<td>&nbsp;&nbsp;&nbsp;</td>
								<td><pre> 
  en        käskisi
  et        käskisi
  ei        käskisi
  emme      käskisi
  ette      käskisi
  eivät     käskisi


  ei        käskettäisi


  en    olisi  käskenyt
  et    olisi  käskenyt
  ei    olisi  käskenyt
  emme  olisi  käskeneet
  ette  olisi  käskeneet
  eivät olisi  käskeneet 


  ei    olisi  käsketty
</pre></td>
							</tr>
						</table>
						<table cellspacing="0" cellpadding="0" border="0">
							<tr>
								<td colspan="2" style="padding-bottom:10px;"><strong>Aktiivin potentiaali</strong></td>
							</tr>
							<tr>
								<td><pre>PREESENS
minä     käskenen          
sinä     käskenet          
hän      käskenee          
me       käskenemme        
te       käskenette        
he       käskenevät        

PASSIIVI
         käskettäneen      

PERFEKTI
lienen   käskenyt          
lienet   käskenyt          
lienee   käskenyt          
lienemme käskeneet         
lienette käskeneet         
lienevät käskeneet         

PASSIIVI
lienee   käsketty          
</pre></td>
								<td>&nbsp;&nbsp;&nbsp;</td>
								<td><pre> 
  en        käskene
  et        käskene
  ei        käskene
  emme      käskene
  ette      käskene
  eivät     käskene


  ei        käskettäne


  en    liene  käskenyt
  et    liene  käskenyt
  ei    liene  käskenyt
  emme  liene  käskeneet
  ette  liene  käskeneet
  eivät liene  käskeneet 


  ei    liene  käsketty
</pre></td>
							</tr>
						</table>
						<table cellspacing="0" cellpadding="0" border="0">
							<tr>
								<td colspan="2" style="padding-bottom:10px;"><strong>Aktiivin imperatiivi</strong></td>
							</tr>
							<tr>
								<td><pre>PREESENS

(sinä)   käske             
(hän)    käskeköön         
(me)     käskekäämme       
(te)     käskekää          
(he)     käskekööt         

PASSIIVI
         käskettäköön      

PERFEKTI

ole      käskenyt          
olkoon   käskenyt          
olkaamme käskeneet         
olkaa    käskeneet         
olkoot   käskeneet         

PASSIIVI

olkoon   käsketty          
</pre></td>
								<td>&nbsp;&nbsp;&nbsp;</td>
								<td><pre> 

  älä       käske 
  älköön    käskekö
  älkäämme  käskekö
  älkää     käskekö
  älkööt    käskekö


  älköön    käskettäkö



  älä      ole  käskenyt
  älköön   olko käskenyt
  älkäämme olko käskeneet
  älkää    olko käskeneet
  älkööt   olko käskeneet



  älköön   olko käsketty
</pre></td>
							</tr>
						</table>
						<table cellspacing="0" cellpadding="0" border="0">
							<tr>
								<td colspan="2" style="padding-bottom:10px;"><strong>Verbin nominaalimuodot</strong></td>
							</tr>
							<tr>
								<td><pre>I INFINITIIVI              

Lyhyempi muoto:            
         käskeä            

Pitempi muoto:             
         käskeäkseni       
         käskeäksesi
         käskeäkseen
         käskeäksemme
         käskeäksenne
         käskeäkseen

III  INFINITIIVI           

inessiivi    käskemässä    
elatiivi     käskemästä    
illatiivi    käskemään     
adessiivi    käskemällä
abessiivi    käskemättä    
instruktiivi käskemän      
                           
Passiivi
instruktiivi käskettämän   
                           
                           
</pre></td>
								<td>&nbsp;&nbsp;&nbsp;</td>
								<td><pre>  II INFINITIIVI

  inessiivi     käskiessä
  instruktiivi  käskien

  Passiivi
  inessiivi     käskettäessä






  IV INFINITIIVI

  nominatiivi   käskeminen
  partitiivi    käskemistä
    

  I PARTISIIPPI 
  aktiivi       käskevä
  passiivi      käskettävä

  II PARTISIIPPI 
  aktiivi       käskenyt
  passiivi      käsketty
</pre></td>
							</tr>
						</table>

					</div>
				</td>
			</tr></table>		</div>
		<div id="footer"><a href="http://www.oph.fi/"><img src="i/oph_logo_ymmarrasuomea.gif" width="157" height="35" alt="OPH" /></a></div>
	</div>
</body>
</html>
